Inventaris van het archief van het Ministerie van Justitie: Onderzoek naar excessen in Indonesië (1945-1969)
Nationaal Archief, Den Haag
- Stuurgroep Indonesië 1945 - 1950, belast met het archievenonderzoek, 1.
  - Archiefbescheiden, welke door de stuurgroep zijn gebruikt voor het onderzoek, 1.2
    - Stukken welke hebben toebehoord tot het privé-archief van mr. W.J.H. Stam, mr. C. van Rij en mr. F.A. Groeninx van Zoelen, leden van de in 1949 ingestelde Commissie van Onderzoek naar beweerde excessen door Nederlandse militairen in Indonesië., 1947 - 1986; 77-101; 21 omslagen en 4 stukken
      - Dossier 18., 89
        - Extract-vonnis (rolnummer 54/1949) inzake soldaat L. Hillebrandt., -
        - Verzameling aantekeningen, 1949, -
      - Dossier 19. Solo-zaak, 90
        - Verslag van de gebeurtenissen (opgemaakt door de voorzitter van de Palang Merah Indonesia, Daerah Surakarta, -
        - Algemeen rapport van de procureur-generaal, waarin ook deze gebeurtenissen worden beschreven., -
        - Ingekomen- en uitgegane stukken van de auditeur-militair bij de Krijgsraad te Velde van het Koninklijk Nederlands-Indonesisch Leger, 1949, -
      - Dossier 20., 91
        - Overzicht van krijgsraadzaken in het 1e en 2e kwartaal van 1949., -
        - Bewijs van afgifte van procesbundels (dubbel), 1949, -
      - Los aangetroffen bestanddelen. 1957 - 1969, 92-101
        - Het verstrekken van inlichtingen door de minister van Buitenlandse Zaken aan de minister van Justitie inzake de in Indonesië gearresteerde G.H. Groen, 1957 - 1958, 92
          Openbaarheid beperkt tot 1 januari 2034
        - Stukken betreffende het onderzoek naar de dreigbrieven aan de vertegenwoordiger van de Republiek Indonesië, de heer M. Maramis te Wassenaar, 1957 - 1958, 93
        - Het verstrekken van inlichtingen door de minister van Buitenlandse Zaken aan de minister van Justitie inzake de in Indonesië gearresteerde J.C. van Boon, 1958, 94
        - R. 43/58/10. Brief van de minister van Buitenlandse Zaken aan de minister van Justitie inzake J. Salzwedel, 1958, 95; stuk
        - Resumé inzake de politieke situatie in Indonesië (nr. 98), met geleidebrief, 1958, 96
        - R. 43/63/1. Brief van de minister van Buitenlandse Zaken aan de minister-president inzake de huidige stand van de Nederlands-Indonesische betrekkingen, met bijlagen, 1962 - 1963, 97
          Openbaarheid beperkt tot 1 januari 2039
        - R. 43/59/2. Brief van de minister van Buitenlandse Zaken aan de minister van Justitie inzake de hechtenis van A. de Haan, 1963, 98; stuk
        - R. 43/63/2. Brief van de Consul-generaal aan de minister van Buitenlandse Zaken inzake Nederlandse eigendommen in Indonesië, met bijlage, 1963, 99; stuk
        - Stukken betreffende de inzage van archiefstukken over de Nederlands-Indonesische betrekkingen 1945 - 1950, met bijlagen, 1969, 100
        - Stukken betreffende het bestaan van een in 1949 tussen Nederland en Indonesië getroffen algemene amnestieregeling, waarin de indruk zou worden gewekt, dat het wangedrag van Nederlandse militairen vanuit strafrechtelijk oogpunt als afgedaan dient te worden beschouwd, 1969, 101
    - Stukken betreffende de eventuele uitlevering van R.P.P. Westerling aan Indonesië., 1948 - 1953; 102-114; 2 pakken, 8 omslagen en 3 stukken
      - Het gerechtelijke vooronderzoek, 1948 - 1952, 102; pak
        Openbaarheid beperkt tot 1 januari 2028
      - Indonesische verzoek aan Engeland om uitlevering van R.P.P. Westerling naar aanleiding van zijn arrestatie in Singapore, 1950, 103
      - Dossier Ministerie van Justitie nr. 152/4418 inzake het onderzoek naar de nationaliteit van R.P.P. Westerling, met beschikking van de Hoge Raad der Nederlanden, nr. 2639, 1950 - 1952, 104
      - Persberichten en krantenartikelen, 1950 - 1952, 105
      - Brief van het Parket van de procureur-generaal bij het Gerechtshof te 's-Gravenhage aan de administrateur van het Ministerie van Justitie betreffende de inzage en terugzending van stukken (bevel tot voorlopige aanhouding en processen-verbaal), welke door het Ministerie van Justitie beschikbaar waren gesteld met betrekking tot het uitleveringsverzoek, met genoemde stukken, 1950 - 1953, 106; pak
        Openbaarheid beperkt tot 1 januari 2029
      - Indonesisch verzoek aan België om eventuele uitlevering van R.P.P. Westerling, welke zich na zijn verdwijning in dit land zou bevinden, 1951 - 1952, 107
      - Advies van de Arrondissementsrechtbank te Amsterdam om de uitlevering niet toe te staan, 1952, 108; stuk
      - Vordering van de officier van Justitie aan de Arrondissementsrechtbank te Amsterdam om binnen 14 dagen advies uit te brengen, 1952, 109; stuk
      - Brief van het Ministerie van Buitenlandse Zaken aan de minister van Justitie (onder verwijzing van onderzoeksdossier van 15 december 1952, nr. 6847/C54), met afschrift van brief aan de waarnemend hoge commissaris van Indonesië, waarin deze op de hoogte wordt gesteld van het afwijzen van het uitleveringsverzoek, met bijlagen, 1952 - 1953, 110
      - Brief van de minister van Justitie aan de procureur-generaal bij het Gerechtshof te Amsterdam inzake 2 brieven van de officier van Justitie te Amsterdam, 1953, 111; stuk
      - Brieven van de procureur-generaal te Amsterdam aan de minister van Justitie inzake de beschouwingen van de officier van Justitie, belast met de R.P.P. Westerling-zaak, met bijlage, 1953, 112
      - Nota van de officier van Justitie bij de Arrondissementsrechtbank te Amsterdam aan de minister van Justitie over de feitelijke situatie van R.P.P. Westerling, met bijlagen, 1953, 113
      - Positie van het K.N.I.L.-personeel na de soevereiniteitsoverdracht, met aantekeningen, 1953, 114
    - Gratieverzoek van een aantal inwoners van Soerabaja voor 8 militairen welke betrokken zijn geweest bij het transport van 100 krijgsgevangenen van Bondowoso naar Soerabaja en waar bij aankomst 46 gevangenen waren bezweken., 1949; 115; 1 omslag
    - Stukken betreffende de voorbereiding van een eventuele strafzaak tegen R.P.P. Westerling door de advocaat-fiscaal voor de Zee- en Landmacht (Indonesische Kamer van het Hoog Militair Gerechtshof), mr. J.P. Hustinx, met aantal beleidstukken., 1949 - 1950; 116; 1 omslag
    - Stukken betreffende de strafzaak inzake het liquideren van gedetineerden uit de Loewokwaroe gevangenis., 1949 - 1969; 117-120; 4 omslagen
      - Dossier van 1e luitenant B.F.A. Mikx en sergeant-majoor J. Huisman, 1949, 117
      - Dossier van luitenant-kolonel H.J. Krönig, 1949, 118
      - Dossier van luitenant-kolonel A.F.L. Maris, 1949 - 1950, 119
        Met orginele omslag, een aantal nietjes zijn blijven zitten om de samenhang niet te verstoren.
      - Overige (o.a. het mogelijk toekennen van een Koninklijke onderscheiding of een titulaire rangsverhoging aan luitenant-kolonel A.F.L. Maris, 1949 - 1969, 120
    - Exemplaar van het tijdschrift "De Spiegel" van 18 februari, met artikel over actie R.P.P. Westerling., 1950; 121; 1 omslag
    - Stukken betreffende de Krijgsraad te Velde van de onder Nederlands bevel staande legerstrijdkrachten., 1950; 122-127; 6 pakken
      - Aktes van berusting inzake het vonnis van 12 juli 1950., 122
      - Vonnissen van de zitting van 12 juli 1950, gewezen op het eiland Onrust, met bijlagen (waaronder notulen, verklaringen van verhoor, processen-verbaal, etc.)., 123-127
        - Auditeurnummer 1665/50 - 1724/50., 123
        - Auditeurnummer 1726/50 - 1744/50., 124
        - Auditeurnummer 1745/50 - 1767/50., 125
        - Auditeurnummer 1768/50 - 1790/50., 126
        - Auditeurnummer 1792/50 - 1815/50., 127
    - Stukken betreffende de vragen gesteld door de kamerleden Gortzak en Donker inzake het dossier R.P.P. Westerling, met bijlagen., 1950 - 1952; 128; 1 omslag
    - Dossier Arrondissementsrechtbank te Amsterdam, parketnummer 164.II.51P., 1950 - 1954; 129-138; 2 pakken, 7 omslagen en 1 stuk
      - Stukken betreffende de strafgedingen, gevoerd door de auditeur-militair bij de Krijgsraad te Velde voor de Koninklijke Landmacht in Indonesië inzake de APRA-actie van 22 en 23 januari 1950 te Bandoeng door K.N.I.L.-militairen. 1950 - 1953, 129-134
        - Conclusies van eis, 1950, 129
        - Dagvaardingen om in persoon voor de genoemde Krijgsraad te verschijnen, 1950, 130
        - Gratiedossier K.N.I.L.-militairen (dossiernummer 505/22 van het Ministerie van Justitie, 2e afdeling B), 1950, 131
        - Korpsbescheiden van de Koninklijke Landmacht (o.a. door militairen ingevulde staten van inlichtingen), 1950, 132; pak
        - Processen-verbaal, 1950, 133
        - Brief van de auditeur-militair aan de commandant van de Federale Troepen te Bandoeng, 1950 - 1953, 134; stuk
      - Ingekomen- en uitgegane stukken van M.J. Knottenbelt, rechter-commissaris van strafzaken bij de Arrondissementsrechtbank te Amsterdam, 1952 - 1954, 135
      - Procesverbaal van verhoor van de Arrondissementsrechtbank te Amsterdam van verdachte R.P.P. Westerling en getuigen blz. 1 - 191, 1952 - 1954, 136
      - Overige. 1950 - 1952, 137-138
        - De Leidsche Post van 1 september 1950 - 28 september 1951 (nationaal weekblad), 1950 - 1951, 137; pak
        - Krantenartikelen (buitenlandse bladen), 1951 - 1952, 138
    - Stukken betreffende het onderzoek naar de gedragingen van de gewezen kapitein R.P.P. Westerling., 1950 - 1955; 139-145; 6 omslagen en 1 stuk
      - Procesverbalen van verhoor van getuigen, met bijlagen en foto's, behorende bij procesverbaal nr. 39/C.J.A./50, 1950, 139
        Een aantal procesverbalen zijn afschriften en ongedateerd, foto's zijn nog niet goed ingepakt.
      - Rapport van de luitenant-kolonel der Infanterie K.N.I.L., Th. G. Cassa over een te verwachten optreden van groepen van R.P.P. Westerling, met bijlagen, 1950, 140
      - Rapport van majoor J.W. Brouwer met een samenvatting van aanvullende inlichtingen inzake de verklaringen welke hij heeft afgelegd voor de commissie, belast met het onderzoek, 1950, 141
        Rapport is handgeschreven.
      - Verslag van J.W. Meijer Ranneft inzake de actie R.P.P. Westerling, 1950, 142; stuk
      - Correspondentie, 1950 - 1953, 143
        Stukken zijn aangetroffen in map "Verschillende losse stukken".
      - Brief (nr. 5146) van de rechter commissaris voor Strafzaken aan de heer Reigersma, met verzameldossier, 1952 - 1955, 144
        Openbaarheid beperkt tot 1 januari 2031
      - Brief van het Consulaat Generaal der Nederlanden aan de minister van Buitenlandse Zaken met rapport inzake het vonnis van de "High Court of the Colony of Singapore", 1952 - 1955, 145
    - Stukken betreffende het strafrechtelijk onderzoek inzake de activiteiten van R.P.P. Westerling bij de stichting "Door de Eeuwen Trouw" en het Bureau Zuid Molukken., 1951; 146; 1 omslag
      Openbaarheid beperkt tot 1 januari 2027
    - Stukken betreffende de strafzaak tegen M. Pol, A.F. Colson en enkele anderen inzake de aanslag op militair attaché van het Indonesische Hoge Commissariaat, kolonel Harjano, met krantenknipsels., 1952; 147; 1 omslag
    - Stukken betreffende de paspoortaanvraag van R.P.P. Westerling., 1953 - 1958; 148; 1 pak
    - Brief van het Ministerie van Overzeese Rijksdelen aan de minister van Justitie, met een korte samenvatting, opgesteld door de chef Kabinet over wat er op het Ministerie bekend is over de Zuid-Celebes affaire en de rol welke kapitein R.P.P. Westerling daarin heeft gespeeld., 1954; 149; 1 omslag
    - Rapport van mr. Van Rij en mr. Stam, leden van de in 1949 ingestelde commissie met als opdracht, onderzoek te doen naar de beweerde excessen van militairen in Indonesië, met twee departementale nota's en een geleidebrief., 1954; 150; 1 omslag
    - Stukken betreffende het jacht Evipan, waarmee R.P.P. Westerling en anderen hebben geprobeerd wapens naar Indonesië te smokkelen om actie te voeren op de Zuid-Molukken., 1955; 151; 1 omslag
- Coördinatiegroep Ordening van Archiefmateriaal, 2.
  - Documentatie over de zaak Zuid-Celebes., [1949-1969]; 152; 1 omslag
  - Brieven van mr. C. Fasseur, secretaris van de Coördinatiegroep aan de minister van Justitie, met bijlagen., 1969; 153; 1 omslag
  - Ingekomen- en uitgegane stukken van de Coördinatiegroep., 1969; 154; 1 omslag
    Chronologisch geordend.
  - Stukken betreffende de opdracht en werkwijze van de coördinatiegroep., 1969; 155; 1 omslag
  - Verslagen van vergaderingen., 1969; 156; 1 omslag